臺灣澎湖地方法院民事裁定
110年度消債職聲免字第4號
聲  請  人
即  債務人  薛云沂（原名薛素妹）

相  對  人
即  債權人  花旗(台灣)商業銀行股份有限公司


法定代理人  莫兆鴻  


代  理  人  陳正欽  
相  對  人
即  債權人  臺灣中小企業銀行股份有限公司

法定代理人  林謙浩  
相  對  人
即  債權人  玉山商業銀行股份有限公司

法定代理人  黃男州  
代  理  人  朱逸君  
相  對  人
即  債權人  臺灣銀行股份有限公司

法定代理人  許志文  
上列債務人聲請清算事件，本院裁定如下：
    主  文
債務人薛云沂應予免責。
    理  由
一、按法院為終止或終結清算程序之裁定確定後，除別有規定外
    ，應以裁定免除債務人之債務，消費者債務清理條例（下稱
    消債條例）第132條定有明文。次按法院裁定開始清算程序
    後，債務人有薪資、執行業務所得或其他固定收入，扣除自
    己及依法應受其扶養者所必要生活費用之數額後仍有餘額，
    而普通債權人之分配總額低於債務人聲請清算前二年間，可
    處分所得扣除自己及依法應受其扶養者所必要生活費用之數
    額者，法院應為不免責之裁定。但債務人證明經普通債權人
    全體同意者，不在此限，復為消債條例第133條所明定。另
    按債務人有下列各款情形之一者，法院應為不免責之裁定。
    但債務人證明經普通債權人全體同意者，不在此限：㈠於七
    年內曾依破產法或本條例規定受免責。㈡故意隱匿、毀損應
    屬清算財團之財產，或為其他不利於債權人之處分，致債權
    人受有損害。㈢捏造債務或承認不真實之債務。㈣聲請清算前
    二年內，因消費奢侈商品或服務、賭博或其他投機行為，所
    負債務之總額逾聲請清算時無擔保及無優先權債務之半數，
    而生開始清算之原因。㈤於清算聲請前一年內，已有清算之
    原因，而隱瞞其事實，使他人與之為交易致生損害。㈥明知
    已有清算原因之事實，非基於本人之義務，而以特別利於債
    權人中之一人或數人為目的，提供擔保或消滅債務。㈦隱匿
    、毀棄、偽造或變造帳簿或其他會計文件之全部或一部，致
    其財產之狀況不真確。㈧故意於財產及收入狀況說明書為不
    實之記載，或有其他故意違反本條例所定義務之行為，致債
    權人受有損害，或重大延滯程序，亦為消債條例第134條所
    明定。
二、經查：
  ㈠債務人前於民國109年2月5日依消債條例向本院聲請前置調解
    ，惟調解不成立，復於109年5月6日向本院聲請清算，經本
    院以109年度消債清字第1號裁定自109年8月11日16時起開始
    清算程序並同命司法事務官進行清算程序。嗣本院司法事務
    官將債務人之清算財團財產新臺幣（下同）3萬4,300元，按
    普通債權比例分配各債權人，並認債務人之清算財團財產業
    分配完結，而於110年10月4日以109年度司執消債清字第1號
    裁定終結清算程序等情，業經本院依職權調閱上開卷宗核閱
    屬實。
  ㈡經本院函詢各債權人陳述意見，除債權人臺灣中小企業銀行
    股份有限公司未具狀外，其餘債權人均具狀表示不同意債務
    人免責。
　㈢查債務人居住在澎湖縣，59年次，現年52歲，其自陳自本院
    裁定開始清算程序後，109年8月至110年11月在水果攤工作
    ，每月薪資約1萬3,000元，110年12月至111年1月為照顧母
    親在自助餐打工，每日薪資240元(即每月約7,200元)，參考
    109年、110年及111年度臺灣省最低生活費1萬2,388元、1萬
    3,288元、1萬4,230元，並衡酌債務人尚需扶養1名就學中之
    子女，可認債務人每月之收入扣除必要生活費用後已無餘額
    ，揆諸上開規定，本件債務人之財產狀況顯與消債條例第13
    3條法院應為不免責裁定之要件不符。
  ㈣至債權人雖主張債務人有消債條例第133條、第134條等各款
    不免責事由，惟未提出任何事證，且本院依職權調查結果亦
    無何證據可資證明，亦難採信。
三、綜上所述，債務人經法院終止清算程序之裁定確定後，本院
    業依消債條例第136條規定通知全體無擔保債權人就債務人
    是否應予免責乙節以書面及到場陳述意見，其等雖表示反對
    債務人免責，並主張債務人有消債條例第133條及第134條各
    款不免責事由，但經本院調查結果，尚屬無據，應為免責之
    裁定。
四、爰裁定如主文。
中　　華　　民　　國　　111 　年　　2 　　月　　23　　日
                        民事庭  法  官  陳立祥
以上正本係照原本作成。
如對本裁定抗告，應於裁定送達後10日內向本院提出抗告狀，並
繳納抗告費新臺幣1,000 元。
中　　華　　民　　國　　111 　年　　2 　　月　　23　　日
                                書記官　林映君